臺灣臺北地方法院刑事判決　　　　　　　100年度訴字第873號
公　訴　人　臺灣臺北地方法院檢察署檢察官
被　　　告　陳志豪
上列被告因毒品危害防制條例案件，經檢察官提起公訴（100年
度毒偵字第1735號），本院判決如下：
    主  文
陳志豪施用第一級毒品，處有期徒刑柒月，扣案之電子磅秤壹個
沒收；又施用第二級毒品，處有期徒刑肆月，扣案之第二級毒品
甲基安非他命壹包（驗餘淨重零點參零參捌公克），沒收銷燬之
，另扣案之吸食器壹個、電子磅秤壹個沒收。應執行有期徒刑玖
月，扣案之第二級毒品甲基安非他命壹包（驗餘淨重零點參零參
捌公克），沒收銷燬之，另扣案之吸食器壹個、電子磅秤壹個沒
收。
    事  實
一、陳志豪前於民國87年間因違反毒品危害防制條例案件，經本
    院以88年度毒聲字第135號裁定送觀察勒戒後，認無繼續施
    用毒品之傾向，於88年2月4日執行完畢釋放，並由臺灣臺北
    地方法院檢察署檢察官於88年2月25日以88年度偵緝字第144
    號為不起訴處分。又於90年間因違反毒品危害防制條例案件
    經本院以90年度毒聲字第1334號裁定送觀察勒戒處分後，認
    其有繼續施用毒品傾向，本院再以90年度毒聲字第1860號裁
    定送強制戒治，於91年2月15日獲准停止戒治出監並付保護
    管束，於91年8月16日執行期滿保護管束期滿未被撤銷，視
    為執行完畢。復於97年間因違反毒品危害防制條例案件，經
    本院以97年度毒聲字第603號裁定送觀察、勒戒後，認其有
    繼續施用毒品之傾向，本院再以98年度毒聲字第57號裁定送
    強制戒治，於98年10月23日因停止處分執行出監，並由臺灣
    臺北地方法院檢察署檢察官於98年11月4日以98年度戒毒偵
    字第252號為不起訴處分。竟仍不知悔改，復基於施用第一
    級毒品海洛因及第二級毒品甲基安非他命之犯意，將第二級
    毒品甲基安非他命放入吸食器內燒烤後吸食氣體之方式，於
    100年5月11日22時許，在臺北市文山區○○○路○段114號4
    樓，施用第二級毒品甲基安非他命1次。復於100年5月12日
    15時20分為警採尿前26小時內之某時，在不詳處所，以將第
    一級毒品海洛因放入香煙內之方式，施用第一級毒品海洛因
    1次。嗣於100年5月12日6時40分許，在臺北市文山區○○○
    路○段114號4樓，經警持搜索票查獲，並扣得甲基安非他命1
    包(毛重0.51公克、淨重0.31公克)、玻璃球1個及電子磅秤1
    台。
三、案經臺北市政府警察局文山第二分局報告臺灣臺北地方法院
    檢察署檢察官偵查起訴。
    理  由
壹、程序事項:
    本件被告陳志豪所犯係死刑、無期徒刑、最輕本刑為3年以
    上有期徒刑以外之罪，其於準備程序中就被訴事實為有罪之
    陳述，經法官告知簡式審判程序之旨，並聽取公訴人、被告
    之意見後，經本院合議庭裁定由受命法官獨任進行簡式審判
    程序。
貳、實體事項:
一、上揭犯罪事實，業據被告陳志豪於本院審理時坦承不諱。又
    被告前開時、地為警查獲後，經警採集其尿液送驗結果呈嗎
    啡及甲基安非他命陽性反應，有經被告簽署確認之尿液檢體
    委驗單、臺灣尖端先進生技醫藥股份有限公司於99年12月8
    日出具之濫用藥物檢驗報告各1紙在卷足憑（參毒偵第1735
    號卷第60-62頁）。此外，並有第二級毒品甲基安非他命1包
    、電子磅秤1個、玻璃球1個等物扣案可資佐證。上開扣案之
    毒品，經送交通部民用航空局航空醫務中心鑑定結果，確含
    有第二級毒品甲基安非他命之成份，此有交通部民用航空局
    航空醫務中心100年5月19日航藥鑑字第1003022號鑑定書1紙
    附卷可按（參毒偵字第1735號卷第53頁）。按海洛因經注射
    入人體後，約80%於24小時內自尿中排出，一般而言，尿液
    中能否驗出嗎啡陽性反應與其投與量、投與途徑、採尿時間
    、個人體質及檢驗方法之靈敏度有關，國外曾有文獻報導注
    射6毫克之海洛因鹽酸鹽，其代謝物嗎啡之平均可檢出時限
    約為26小時（參照行政院衛生署藥物食品檢驗局（81）藥檢
    壹字第8114885號函）。而安非他命經施用進入人體後，經
    人體代謝作用，約70%於24小時內自尿中排出，約90%於96小
    時內自尿中排出，最長可能不會超過4日（行政院衛生署藥
    物食品檢驗局81年2月8日（81）藥檢壹字第001156號函參照
    ）。被告於前開時、地，被警查獲採尿送驗結果，既呈嗎啡
    及甲基安非他命類陽性反應，足認被告確有施用第一級毒品
    海洛因及第二級毒品甲基安非他命之犯行。被告於本院審理
    中，坦承分別施用上開二種毒品之任意性自白，具有相當程
    度之真實性，可以採信。從而，被告施用第一級毒品海洛因
    1次及第二級毒品甲基安非他命1次之犯行，均事證明確，洵
    堪認定。被告前於87、90、97年間因違反毒品危害防制條例
    案件，經本院先後以前揭裁定送觀察、勒戒、強制戒治，最
    後一次於98年10月23日停止處分執行出監，此有臺灣高等法
    院被告前案紀錄表在卷可稽。其又犯本件施用第一級毒品、
    第二級毒品罪，自應依法論科。
二、核被告所為，係犯毒品危害防制條例第10條第1項之施用第
    一級毒品罪及同條第2項之施用第二級毒品罪。被告施用第
    一級毒品海洛因及第二級毒品甲基安非他命時，分別持有第
    一級毒品海洛因及第二級毒品甲基安非他命之低度行為，分
    別為其施用之高度行為所吸收，均不另論罪。被告施用第二
    級毒品及施用第一級毒品之行為，犯意各別，行為互殊，應
    分論併罰之。爰審酌被告前已因施用毒品，受觀察勒戒、強
    制戒治之保安處分，而再為本件犯罪，顯見其未因前所受保
    安處分而決心改過，惟念施用毒品屬自戕行為，以及被告犯
    後於本院審理時坦承犯行之態度等一切情狀，分別量處如主
    文所示之刑，並定其應執行刑。扣案之第二級毒品甲基安非
    他命1包，原淨重0.3040公克，除取樣0.000 2公克，於鑑定
    時已用磬，失其違禁物之性質，不另為沒收之諭知外，驗餘
    淨重0.3038公克，依毒品危害防制條例第18條第1項前段規
    定，宣告沒收銷燬之，另用以包裝上開毒品塑膠帶，未完全
    與毒品析離，應與前揭毒品一併沒收銷燬之。至於扣案之玻
    璃球1個，為被告所有，用以作為本件施用第二級毒品甲基
    安非他命所用之物，另扣案之電子磅秤1台，亦為被告所有
    ，用以量秤毒品之重量，業據被告供明在案，爰併依刑法第
    38條第1項第2款宣告沒收。至於扣案之筆記本1本及手機（
    含SIM卡）2支(序號分別為000000000000000、000000000000
    000)，與本案並無關連，爰不另為沒收之諭知，附此敘明。
據上論斷，應依刑事訴訟法第273條之1、第299條第1項前段，毒
品危害防制條例第10條、第18條第1項前段，刑法第11條前段、
第51條第5款、第38條第1項第2款，判決如主文。
本案經檢察官劉俊良到庭執行職務。
中    華    民    國   100    年    8     月    19    日
                  刑事第二十庭  法  官  李桂英
以上正本證明與原本無異。
如不服本判決應於收受送達後10日內向本院提出上訴書狀，並應
敘述具體理由；其未敘述上訴理由者，應於上訴期間屆滿後20日
內向本院補提理由書（均須按他造當事人之人數附繕）「切勿逕
送上級法院」。
                                書記官  黃勤涵
中    華    民    國   100    年    8     月    19    日
附錄本案論罪科刑法條全文:
毒品危害防制條例第10條:
施用第一級毒品者，處 6 月以上 5 年以下有期徒刑。
施用第二級毒品者，處 3 年以下有期徒刑。